臺灣臺北地方法院小額民事判決
111年度北小字第2390號
原      告  范僑芳
被      告  蔣秉原

            李彥勳（原姓名李浩禎）


上列當事人間請求損害賠償事件，經本院刑事庭裁定移送前來（
110年度附民字第305號），本院於民國111年7月26日言詞辯論終
結，判決如下：
    主    文
被告應連帶給付原告新臺幣貳萬元，及自民國一百一十年四月十
日起至清償日止，按年息百分之五計算之利息。
訴訟費用由被告連帶負擔。
本判決得假執行。但被告如以新臺幣貳萬元為原告預供擔保，得
免為假執行。
    理由要領
一、本件被告經合法通知，均未於言詞辯論期日到場，核無民事
    訴訟法第386條各款所列情事，爰依原告聲請，由其一造辯
    論而為判決。
二、原告主張：被告蔣秉原於民國109年7月中旬至8月10日間之
    某日，在臺北市大安區通化街夜市，將其申設在台新國際 
    商業銀行帳戶之存摺、提款卡及密碼、網路銀行帳號及密碼
    ，交付被告李彥勳（原姓名李浩禎) ，供被告李彥勳將前開
    帳戶資料轉交他人，嗣被告彥勳於109年8月10日前之某日，
    在新北市樹林區中華路附近之統一便利商店內，將前開帳戶
    資料交付自稱蘇振豪之人，而容任他人任意將上開帳戶做為
    詐欺取財及收受、轉匯、提領犯罪所得之工具使用，嗣蘇振
    豪所屬之詐騙集團成員，於109年8月5日透過交友軟體Tinde
    r結識原告，該成員並以通訊軟體Line暱稱「SAS客服2」向
    原告謊稱註冊「sasnetgroup.com」投資期貨獲利可期，致
    原告陷於錯誤，依指示而於109年8月12日晚間8時58分，網
    路匯款新臺幣（下同）20,000元至被告蔣秉原前開帳戶內，
    而受有損害，爰起訴請求被告連帶賠償損害等語。並聲明：
    被告應連帶給付原告20,000元，及自起訴狀繕本送達最後一
    位被告之翌日起至清償日止，按年息5%計算之利息。
三、被告則均未於言詞辯論期日到場，亦未就原告主張之事實提
    出書狀作何聲明陳述。
四、得心證之理由：
  ㈠被告蔣秉原於109年7月中旬至8月10日間之某日，在臺北市大
    安區通化街夜市，將其申設在台新國際商業銀行帳戶之存摺
    、提款卡及密碼、網路銀行帳號及密碼，交付被告李彥勳，
    供被告李彥勳將前開帳戶資料轉交他人，嗣被告彥勳於109
    年8月10日前之某日，在新北市樹林區中華路附近之統一便
    利商店內，將前開帳戶資料交付自稱蘇振豪之人，而容任他
    人任意將上開帳戶做為詐欺取財及收受、轉匯、提領犯罪所
    得之工具使用，嗣蘇振豪所屬之詐騙集團成員，於109年8月
    5日透過交友軟體Tinder結識原告，該成員並以通訊軟體Lin
    e暱稱「SAS客服2」向原告謊稱註冊「sasnetgroup.com」投
    資期貨獲利可期，致原告陷於錯誤，依指示而於109年8月12
    日晚間8時58分，網路匯款20,000元至被告蔣秉原前開帳戶
    內，而受有損害，經本院以被告蔣秉原、李彥勳均為幫助犯
    洗錢防制法第14條第1項之一般洗錢罪，分別處有期徒刑3月
    、8月，併科罰金30,000元、60,000元，及得易服勞役等情
    ，有本院110年度訴字第386號、第387號刑事判決在卷可稽
    （見本院卷第13頁至第61頁），原告對此並不爭執（見本院
    卷第106頁），而被告對於原告主張之事實，已於相當時期
    受合法之通知，均未於言詞辯論期日到場，亦未提出書狀爭
    執，依民事訴訟法第280條第3項前段準用同條第1項規定，
    視同自認，可信原告之主張為真實。
  ㈡按因故意或過失，不法侵害他人權利者，負損害賠償責任；
    數人共同不法侵害他人之權利者，連帶負損害賠償責任，民
    法第184條第1項前段、第185條第1項前段分別定有明文。原
    告起訴主張被告蔣秉原、李彥勳均為幫助犯洗錢防制法第14
    條第1項之一般洗錢罪，致原告受有損害等事實，已如前述
    ，是原告因被告前揭行為請求其等連帶賠償20,000元之損害
    ，應屬有據。準此，原告就其所受之前述損害，起訴請求被
    告連帶給付20,000元，於法相符，應予准許。
  ㈢給付無確定期限者，債務人於債權人得請求給付時，經其催
    告而未為給付，自受催告時起，負遲延責任；其經債權人起
    訴而送達訴狀，或依督促程序送達支付命令，或為其他相類
    之行為者，與催告有同一之效力；遲延之債務，以支付金錢
    為標的者，債權人得請求依法定利率計算之遲延利息；應付
    利息之債務，其利率未經約定，亦無法律可據者，週年利率
    為5%，民法第229條第2項、第233條第1項前段及第203條分
    別定有明文。本件係屬侵權行為損害賠償之債，自屬無確定
    期限者，又係以支付金錢為標的，依前揭法律規定，原告請
    求被告連帶給付自刑事附帶民事訴訟起訴狀繕本送達翌日即
    110年4月10日（見110年度附民字第305號卷第21頁、第25頁
    ）起至清償日止，按年息5%計算之遲延利息，於法自屬有據
    。
五、綜上所述，原告請求被告連帶給付20,000元，及自110年4月
    10日起至清償日止，按年息5%計算之利息，為有理由，應予
    准許。
六、本件係就民事訴訟法第436條之8適用小額訴訟程序所為被告
    敗訴之判決，依同法第436條之20規定，應依職權宣告假執
    行，並依同法第436條之23準用第436條第2項，適用同法第3
    92條第2項規定，依職權宣告被告如預供擔保，得免為假執
    行。
七、訴訟費用負擔之依據：民事訴訟法第78條、第85條第2項。
八、本件係刑事附帶民事訴訟，由合議庭裁定移送民事庭之事件
    ，依刑事訴訟法第504條第2項規定，免納裁判費，目前亦無
    其他訴訟費用支出，本無確定訴訟費用額必要。惟仍依民事
    訴訟法第87條第1項規定，諭知訴訟費用之負擔，以備將來
    如有訴訟費用發生時，得確定其負擔，併此說明。
中　　華　　民　　國　　111 　年　　7 　　月　　29　　日
                  臺北簡易庭    法  官  詹慶堂
上列正本係照原本作成。
如不服本判決，應於判決送達後20日內向本院提出上訴狀（須按
他造當事人之人數附繕本）。如委任律師提起上訴者，應一併繳
納上訴審裁判費。
中　　華　　民　　國　　111 　年　　7 　　月　　29　　日
            　　　　　　　　　  書記官  馬正道
附錄：
一、民事訴訟法第436條之24第2項：
　　對於小額程序之第一審裁判上訴或抗告，非以其違背法令為
    理由，不得為之。
二、民事訴訟法第436條之25：
　　上訴狀內應記載上訴理由，表明下列各款事項：
　　㈠原判決所違背之法令及其具體內容。
　　㈡依訴訟資料可認為原判決有違背法令之具體事實。
三、民事訴訟法第436條之32條第2項：
    第438條至第445條、第448條至第450條、第454條、第455條
    、第459條、第462條、第463條、第468條、第469條第1款至
    第5款、第471條至第473條及第475條第1項之規定，於小額
    事件之上訴程序準用之。